臺灣桃園地方法院刑事判決　　　　　　100年度侵訴字第114號
公　訴　人　臺灣桃園地方法院檢察署檢察官
被　　　告　沈江滿
指定辯護人　本院公設辯護人林銘宏
上列被告因妨害性自主罪案件，經檢察官提起公訴（100年度偵
字第14370號），本院判決如下：
    主  文
沈江滿犯強制性交罪，累犯，處有期徒刑參年拾月。
    事  實
一、沈江滿前於民國90年間因違反臺灣地區與大陸地區人民關係
    條例案件，經本院94年度簡字第243 號判決判處有期徒刑3
    月確定，嗣經本院以96年度聲減字第4716號裁定減刑為1 月
    15 日 確定，並於96年10月12日易科罰金執行完畢。詎猶不
    知悔改，與代號0000-000000 號之成年女子（真實姓名年籍
    詳卷，下稱A 女）係同住在桃園縣中壢市○○街88巷55號分
    租房間之房客，因見A 女單身居住，竟心生歹念，基於強制
    性交之犯意，於100 年4 月24日凌晨3 時許，佯稱要A 女幫
    忙買酒而敲A 女之房門，待A 女起身應門並將房門打開後，
    沈江滿隨即進入A 女房間將A 女壓在床上，致A 女無法反抗
    ，並違反A 女之意願，先將A 女上衣拉開，伸手撫摸並用嘴
    巴吸吮A 女胸部，接著脫掉A 女褲子及內褲，以手撫摸並以
    嘴吸A 女下體後，再以手指插入A 女陰道內，以此方式對A
    女強制性交得逞，隨後沈江滿跨坐在A 女胸部上，其生殖器
    處於A 女脖子位置，A 女恐沈江滿欲令其口交，旋將頭轉開
    ，沈江滿始停止，並離開A 女房間。嗣因A 女不甘受辱，打
    電話告知渠女兒3469─100139A （真實姓名年籍詳卷，下稱
    B 女），並經B 女報警處理，始查悉上情。
二、案經A 女訴由桃園縣政府警察局中壢分局報告臺灣桃園地方
    法院檢察署檢察官偵查起訴。
    理  由
一、證據能力：
  (一)按被告以外之人於審判外之言詞或書面陳述，除法律有規定
    者外，不得作為證據。被告以外之人於檢察事務官、司法警
    察官或司法警察調查中所為之陳述，與審判中不符時，其先
    前之陳述具有較可信之特別情況，且為證明犯罪事實存否所
    必要者，得為證據，刑事訴訟法第159 條第1 項、第159 條
    之2 分別定有明文。所謂「具有較可信之特別情況」，應係
    指該被告以外之人於檢察事務官、司法警察官或司法警察調
    查中所為之陳述，與審判中不符，而其先前之陳述，從客觀
    上之環境或條件等情況加以觀察，有足以取代審判中經反對
    詰問之可信性保證者而言（最高法院96年度台上字第5979號
    判決要旨參照）。經查，證人A 女於警詢之證述，係被告沈
    江滿以外之人於審判外之陳述，屬傳聞證據，且被告及辯護
    人已就上開證述之證據能力表示爭執（見本院審侵訴卷第18
    頁），然證人A 女於本院審理時，業已到庭具結作證，本院
    審酌上開證人於警詢所為陳述作成之狀況，及尚有其在檢察
    官訊問時與本院審理時所為具有證據能力之證述可供作為證
    據，又其在警詢時所為之證述，與偵查中及本院審理時之證
    述相較，非屬除該項傳聞證述外，已無從再就同一供述取得
    與其審判外陳述之相同供述內容，倘以其他證據代替，亦無
    從達到同一目的之情形之「必要性」要件，是證人A 女於警
    詢時所為證述即無證據能力，不能作為本案被告論罪之依據
    。
  (二)除前開所述外，本案所引用之供述及非供述證據，經本院依
    法踐行調查證據程序，檢察官、被告及其辯護人均不爭執各
    該證據之證據能力，且亦查無依法應排除其證據能力之情形
    ，是後述所引用證據之證據能力均無疑義，先予敘明。
二、認定犯罪所憑事實及理由：
    訊據被告固坦承有於100 年4 月24日凌晨3 時許在桃園縣中
    壢市○○街88巷55號分租房間內，敲A 女的門，並央求其幫
    忙買酒之事實，惟矢口否認有何強制性交之犯行，辯稱：當
    天伊並沒有跟A 女有身體上的接觸云云，惟查：
  (一)上揭事實，迭據證人A 女於檢察官訊問時結證稱：100 年4
    月24日凌晨3 時許，被告來敲伊的房間門，當時伊在熟睡中
    ，且身體很不舒服，頭很暈、很痛，伊開門問被告要做什麼
    ，被告叫伊幫忙買酒，後來被告就進來伊房間並把門關起來
    ，用全身把伊壓住，當時伊有反抗、推被告，但伊當時沒有
    力氣推不開，被告沒有脫伊的衣服，脫伊的褲子而已，被告
    用手指插入伊的陰道，但沒有將生殖器插入伊的陰道內，被
    告有試圖將生殖器放進伊的嘴巴，這時被告好像看到伊流眼
    淚哭泣，就停止了等語（見臺灣桃園地方法院檢察署100 年
    度偵字第14370 號卷第27頁）；在本院審理時亦結證述：當
    天被告敲伊的門，叫伊幫忙買酒，伊想大家都是出外人，就
    說好並將門打開，當時伊人不太舒服，被告進來後將伊壓在
    床上，將下半身褲子脫掉，整個人壓在伊身上，伊無法抵抗
    ，接著被告用手插進伊的陰道內，後來被告坐在伊胸部部位
    ，將生殖器放在伊的脖子那邊，快要接近嘴巴，伊雙手被抓
    住，就將頭轉開，當時伊含著眼淚，沒有說半句話；被告將
    伊褲子脫掉前，有用手撫摸伊的胸部，當時被告一隻手壓住
    伊的胸部，一隻手脫伊的內褲及外褲，之後就用手摸伊的下
    半身，並用手指插入伊的陰道內；之前伊在警詢所稱被告將
    伊的衣服掀開，將胸罩拉到旁邊，沒有解開，將手伸進去摸
    伊的胸部，接著用嘴巴吸伊的胸部，然後才脫掉伊的褲子及
    內褲，之後被告手摸伊的下體，還用嘴巴吸伊的下體，接著
    將手插入伊的陰道內都是實在的等語（見本院侵訴字卷第16
    頁至第19頁反面）大致相符，又證人B 女於檢察官訊問時亦
    結證稱：A 女在4 月24日有打電話給伊，說被告對其不禮貌
    ，伊聽到A 女跟伊講其被性侵害後，伊就先去報警等語（見
    同前偵卷第29頁），足見證人A 女指稱伊遭被告性侵害等語
    ，尚非子虛。佐以證人A 女於100 年4 月24日案發後，隨即
    至醫院採證，而當日採驗之證物經送請內政部警政署刑事警
    察局鑑定後認：被害人內褲採樣標示00000000處男性Y 染色
    體DNA-ST R型別與涉嫌人沈江滿DNA 相符，不排除其來自涉
    嫌人沈江滿或與其具同父系血緣關係之人等語，並有該局10
    0 年6 月28日刑醫字第1000076501號鑑定書1 份在卷可憑（
    見同前偵卷第37頁至第39頁），且證人A 女當日所穿之內褲
    亦有拉扯破損之處，此有照片2 張附卷可參（見同前偵卷第
    40頁），益證證人A 女前揭證稱其遭被告強行將內褲脫下後
    ，以手指插入陰道內對其為性侵害乙節應屬實情，堪以採信
    。另證人A 女雖於偵訊時證稱：被告有試圖將生殖器放進伊
    的嘴巴裡云云（見同前偵卷第27頁），然據證人A 女於本院
    審理時結證稱：「（問：你之前於警詢、檢察官訊問時均稱
    ，被告試圖將他的生殖器放進你的嘴巴，你為何會這樣覺得
    ？）因當時被告坐在我胸部，他的生殖器官就已經快要接近
    我的嘴巴了，我就覺得他是否係要將他的生殖器放進我嘴裡
    ，我就趕快將頭轉開。」等語（見本院侵訴字卷第20頁反面
    ），足見證人A 女係因被告當時坐在其胸部上，被告之生殖
    器處於其脖子接近嘴巴的部位，恐被告欲令其口交，旋將頭
    轉開，是此部分起訴書所載之事實容有誤會，附此敘明。
  (二)被告雖以前詞置辯，惟查，被告先於警詢及偵訊時稱：當天
    伊只有敲A 女的門，叫其幫忙買酒云云（見同前偵字卷第2
    頁反面、第34頁），再於本院準備程序時供承：當天伊去敲
    A 女的門，拿400 元給他，請A 女幫伊買酒，A 女也買了酒
    之後拿去伊的房間，A 女買好之後進來把酒放在伊的房間伊
    也不知道，因為當時伊已經睡著了云云（見本院審侵訴卷第
    17頁反面），後於本院審理時再稱：伊跟A 女感情很好，像
    夫妻一樣，當晚伊有到A 女房間，是因為A 女叫伊給他1 千
    元，伊就給A 女1 千元，後來A 女說要2 千元，伊說沒有，
    就離開A 女的房間，到凌晨3 、4 時，伊才叫A 女去幫伊買
    酒，當時伊沒有再進去A 女的房間云云（見本院侵訴字卷第
    21頁反面），則被告先稱其僅叫證人A 女幫忙買酒，後又稱
    證人A 女有將酒拿進房間，但斯時其已經入睡，之後又再稱
    證人A 女當晚先跟其要錢未果，才叫證人A 女去買酒云云，
    則被告就當晚事發前後經過之供述已有不一，顯難盡信，況
    如被告所述，其當晚並未與證人A 女有何身體接觸，則何以
    證人A 女當晚所穿著之內褲經採驗鑑定後，確實驗得被告之
    DNA 於其上，足認被告前揭所辯無非事後卸責之詞，難以憑
    採。
  (三)綜上所述，本件事證明確，被告前揭強制性交犯行，已堪認
    定，應依法論科。
三、核被告所為，係犯刑法第221 條第1 項強制性交罪。又被告
    對A 女為上開強制性交犯行前，親吻並撫摸Ａ女胸部、下體
    等猥褻行為，應係強制性交之前階段行為，此部分強制猥褻
    應為強制性交之行為所吸收，不另論罪。被告有事實欄所示
    科刑紀錄，有臺灣高等法院被告前案紀錄表1 份在卷可考，
    其受有期徒刑執行完畢後，5 年以內故意再犯本件有期徒刑
    以上之罪，為累犯，應依刑法第47條第1 項規定，加重其刑
    。爰審酌被告為滿足一己之性慾，罔顧與被害人平日之情誼
    ，對被害人為本件強制性交犯行，實已致被害人身心嚴重受
    創，惡性非輕，復兼衡被告犯罪動機、目的、手段、素行、
    智識程度，且犯後飾詞狡辯，態度不佳等一切情狀，量處如
    主文所示之刑，以示懲儆。
據上論斷，應依刑事訴訟法第299 條第1 項前段，刑法第221條1
項、第47條第1項，判決如主文。
本案經檢察官王貞元到庭執行職務。
中    華    民    國   100    年    11    月    28    日
                  刑事第十二庭  審判長法  官  許雅婷

                                      法  官  黃珮如

                                      法  官  陳威帆
以上正本證明與原本無異。
如不服本判決應於收受判決後10日內向本院提出上訴書狀，並應
敘述具體理由。其未敘述上訴理由者，應於上訴期間屆滿後20日
內向本院補提理由書( 均須按他造當事人之人數附繕本) 「切勿
逕送上級法院」。
                                      書記官  吳玉蘭

中    華    民    國   100    年    11    月    29    日
附錄本案論罪科刑法條全文：
中華民國刑法第221條
對於男女以強暴、脅迫、恐嚇、催眠術或其他違反其意願之方法
而為性交者，處3 年以上10年以下有期徒刑。
前項之未遂犯罰之。